灣臺南地方法院刑事判決
111年度訴字第513號
公  訴  人  臺灣臺南地方檢察署檢察官
被      告  鄭冠良


選任辯護人  洪永志律師
上列被告因違反槍砲彈藥刀械管制條例案件，經檢察官提起公訴
（110年度偵字第23736號），本院判決如下：
    主  文
鄭冠良犯非法持有非制式手槍罪，處有期徒刑伍年肆月，併科罰
金新臺幣參萬元，罰金如易服勞役，以新臺幣壹仟元折算壹日。
扣案如附表編號1所示之手槍及附表編號2、3所示剩餘子彈，均
沒收。
    事  實
一、鄭冠良明知可發射子彈具有殺傷力之槍枝、子彈，分別為槍
    砲彈藥刀械管制條例第4條第1項第1款、第2款所列管之物品
    ，非經中央主管機關許可，不得持有，竟於民國110年間某
    日起，基於非法持有具殺傷力之槍枝及子彈之犯意，經由網
    路上認識之不詳網友向不詳之人以新臺幣5萬元購得具殺傷
    力之如附表編號1所示非制式手槍1枝（槍枝管制編號：0000
    000000號）、具殺傷力之附表編號2、3所示子彈6顆而非法
    持有之。嗣於110年11月4日17時10分許，鄭冠良因細故對鄭
    羽峴（所涉傷害部分，未據告訴，檢察官另行簽結）心生不
    滿，竟攜帶上開槍彈，前往鄭羽峴當時位於臺南市○○區○○○
    路000號4樓之居所與之衝突，於過程中該槍並意外擊發子彈
    1顆，經警據報到場處理，並扣得如附表所示之物，而悉上
    情。
二、案經臺南市政府警察局永康分局報告臺灣臺南地方檢察署檢
    察官偵查起訴。
    理  由
一、本件被告、辯護人及檢察官均對本院所提示足資證明被告犯
    罪等證據之證據能力均不爭執，本院審酌該證據作成之情況
    ，認為適當，依刑事訴訟法第159條之5得作為證據，核先敘
    明。
二、前揭犯罪事實，業據被告坦承不諱，並有證人鄭羽峴於警詢
    、偵查中之證述（偵卷第25-31、35-37、141-143頁）、證
    人蘇姷蓁目擊被告持槍之證述（警卷第21-27頁）、臺南市
    政府警察局永康分局扣押筆錄、扣押物品目錄表、扣押物品
    收據各1 份（警卷第33-36 頁）、監視器截圖6 張（警第47
    -51 頁）附卷可稽，復有附表編號1至3所示槍枝、子彈扣案
    足憑。而附表編號1至3所示槍枝、子彈，經送內政部警政署
    刑事警察局鑑定，鑑定結果如附表編號1至3備註欄所示，是
    上開槍枝及子彈均具有殺傷力無疑。綜上所述，本件事證明
    確，被告非法持有具有殺傷力之槍枝、子彈等犯行，洵堪認
    定，應予依法論科。
三、論罪科刑部分
  ㈠核被告所為，係犯槍砲彈藥刀械管制條例第7條第4項之非法
    持有非制式手槍罪及同條例第12條第4項之非法持有子彈罪
    。又被告同時持有具殺傷力子彈6顆，係侵害同一法益，亦
    為單純一罪。被告係以一持有行為，同時觸犯非法持有非制
    式手槍罪及非法持有子彈罪，為想像競合犯，依刑法第55條
    規定，應從一重之非法持有非制式手槍罪處斷。
　㈡被告本案構成累犯但不予加重其刑：
    1.本案公訴人以被告前因詐欺案件，經本院以107年度易字
      第159號判處有期徒刑3月確定，於108年10月29日執行完
      畢，有臺灣臺南地方檢察署刑案資料查註紀錄表可佐，主
      張被告於受徒刑之執行完畢5年以內故意再犯本案有期徒
      刑以上之罪，構成刑法第47條所規定之累犯，且認被告不
      知悔改，再犯本案，應予以加重其刑等語，而就被告構成
      累犯之前案犯罪紀錄，亦有臺灣高等法院被告前案紀錄表
      在卷可按，復經本院於審理時提示被告之刑案資料查註紀
      錄表及前案紀錄表予當事人表示意見，被告並表示沒有意
      見等語，則關於被告構成累犯之事實既已經本院進行調查
      、辯論程序，自可作為本院是否對被告加重其刑之裁判基
      準。
    2.公訴人雖以被告構成累犯，不知悔改而請求加重其刑，然
      就本案被告是否應加重其刑之事項，依卷內資料僅能得知
      被告構成累犯之前案案由係詐欺罪，與本案所犯之非法持
      有非制式手槍罪之犯罪性質相異；而關於被告前開詐欺案
      件之執行成效、於本案被告之再犯原因、本案犯罪之主觀
      惡性及其涉犯本案與前案之關連性等情況，卷內尚無相關
      證據資料可佐，是本院裁量結果，認本案應無庸對被告所
      犯本案依刑法第47條第1項規定加重其刑，惟為充分評價
      被告之品行，本院仍應於後述量刑時一併衡酌被告之前科
      、素行，併予敘明。又本案既未依前揭累犯之規定加重最
      低本刑，自毋庸於主文中贅載構成累犯。
  ㈢爰審酌被告明知槍砲、彈藥均屬管制物品，存在高度之危險
    性，對社會治安有重大危害，不思遠離此等危害社會之物，
    竟仍持有本件扣案具殺傷力之槍、彈，嚴重危害社會治安，
　　且其因細故對鄭羽峴心生不滿，又攜帶上開槍彈，前往鄭羽
    峴當時住處，犯罪情節及危害不輕，實不宜輕縱；惟念被告
    犯後坦承犯行，節省司法資源，態度良好，兼衡被告之素行
    、陳明之智識程度及家庭生活經濟狀況等一切情狀，量處如
    主文所示之刑，並就所處併科罰金部分，諭知易服勞役之折
    算標準。
四、沒收之說明
　　按違禁物，不問屬於犯罪行為人與否，沒收之，刑法第38條
    第1項定有明文。扣案被告非法持有之如附表編號1所示具殺
    傷力之非制式手槍1支，鑑定後尚餘之附表編號2、3之所示
    具殺傷力子彈，依槍砲彈藥刀械管制條例之規定，為非經主
    管機關許可不得持有之物，均係違禁物，不問屬於犯罪行為
    人與否，應依刑法第38條第1項規定宣告沒收。至於附表編
    號2、3所示經採樣試射之具殺傷力子彈，於鑑驗時試射擊發
    ，已喪失子彈之作用及性質而不具殺傷力，已非違禁物，自
    無庸諭知沒收。附表編號4至7所示之物，亦均不予沒收（理
    由詳附表編號4至7備註欄）。　　
據上論斷，應依刑事訴訟法第299條第1項前段，槍砲彈藥刀械管
制條例第7條第4項、第12條第4項，刑法第11條、第55條、第42
條第3項前段、第38條第1項，判決如主文。
本案經檢察官黃彥翔提起公訴，檢察官蘇聖涵到庭執行職務。
中　　華　　民　　國　　111 　年　　7 　　月　　21　　日
　　　　　　　　　刑事第八庭   審判長法　官 鄭燕璘
　　　　　　　　　                   法  官 陳碧玉
　　　　　　　　　                   法  官 郭瓊徽　
以上正本證明與原本無異。
如不服本判決應於收受本判決後20日內向本院提出上訴書狀，並
應敘述具體理由。其未敘述上訴理由者，應於上訴期間屆滿後20
日內向本院補提理由書狀（均須按他造當事人之人數附繕本）「
切勿逕送上級法院」。 
                                     書記官 王珮君
中　　華　　民　　國　　111 　年　　7 　　月　　21　　日
附錄
槍砲彈藥刀械管制條例第7條：
未經許可，製造、販賣或運輸制式或非制式火砲、肩射武器、機
關槍、衝鋒槍、卡柄槍、自動步槍、普通步槍、馬槍、手槍或各
類砲彈、炸彈、爆裂物者，處無期徒刑或7年以上有期徒刑，併
科新臺幣3千萬元以下罰金。
未經許可，轉讓、出租或出借前項所列槍砲、彈藥者，處無期徒
刑或5年以上有期徒刑，併科新臺幣1千萬元以下罰金。
意圖供自己或他人犯罪之用，而犯前二項之罪者，處死刑或無期
徒刑；處徒刑者，併科新臺幣5千萬元以下罰金。
未經許可，持有、寄藏或意圖販賣而陳列第1項所列槍砲、彈藥
者，處5年以上有期徒刑，併科新臺幣1千萬元以下罰金。
意圖供自己或他人犯罪之用，以強盜、搶奪、竊盜或其他非法方
法，持有依法執行公務之人所持有之第1項所列槍砲、彈藥者，
得加重其刑至二分之一。
第1項至第3項之未遂犯罰之。

槍砲彈藥刀械管制條例第12條
未經許可，製造、販賣或運輸子彈者，處1年以上7年以下有期徒
刑，併科新台幣500萬元以下罰金。
未經許可，轉讓、出租或出借子彈者，處6月以上5年以下有期徒
刑，併科新台幣300萬元以下罰金。
意圖供自己或他人犯罪之用，而犯前二項之罪者，處3年以上10
年以下有期徒刑，併科新台幣700萬元以下罰金。
未經許可，持有、寄藏或意圖販賣而陳列子彈者，處5年以下有
期徒刑，併科新台幣300萬元以下罰金。
第1項至第3項之未遂犯罰之。

卷目：1.臺南市警察局永康分局南市警永偵字第1100608656號刑
案偵查卷宗（下稱「警卷」）
      2.臺灣臺南地方檢察署110年度偵字第23736號偵查卷宗（
        下稱「偵卷」）
      3.臺灣臺南地方法院110年度聲羈字第314號刑事卷宗（下
        稱「聲羈卷」）　　　　　　　
      4.臺灣臺南地方法院111年度訴字第513號刑事卷宗（下稱
        「本院卷」）
附表：
編號 扣案物名稱 備註 查扣地點 1 非制式手槍（槍枝管制編號：0000000000號）（含彈匣1個）1把 送鑑手槍1枝（槍枝管制編號0000000000，不含彈匣）非制式手槍，由仿手槍外型製造之槍枝，組裝已貫通之金屬槍管而成，擊發功能正常，可供擊發適用子彈使用，認具殺傷力；送驗彈匣1個，認係金屬彈匣。有內政部警政署刑事警察局110年12月24日刑鑑字第1108030611號鑑定書1份（偵卷第93至100頁）在卷可參。左列槍枝具殺傷力，為非經主管機關許可不得持有之物，屬違禁物，有前揭內政部警政署刑事警察局鑑定書可佐，應依刑法第38條第1項規定宣告沒收。 於110年11月4日17時10分許，經警據報至鄭羽峴當時位於臺南市○○區○○○路000號4樓之居所，並扣得如左列所示之物。有該日扣押筆錄、扣押物品目錄表、扣押物品收據（警卷第33至36頁）可稽。 2 具殺傷力之制式子彈4顆（底部無撞擊痕跡）（試射1顆，驗餘剩3顆） 左列鑑定結果：送鑑子彈4顆，認係研判均係口徑9x19mm制式子彈，採樣1顆試射，可擊發，認具殺傷力。有內政部警政署刑事警察局110年12月24日刑鑑字第1108030611號鑑定書1份（偵卷第93至100頁）在卷可參。左列未經試射子彈3顆，均具殺傷力，為非經主管機關許可不得持有之物，屬違禁物，有前揭內政部警政署刑事警察局鑑定書可佐，應依刑法第38條第1項規定宣告沒收。至左揭業經試射子彈1顆，因已於鑑定時經試射擊發而喪失其子彈之效用，非屬違禁物，無庸諭知沒收。  3 具殺傷力之制式子彈2顆（底部有撞擊痕跡）（試射1顆，驗餘剩1顆） 左列鑑定結果：送鑑子彈2顆，認係研判均係口徑9x19mm制式子彈，經檢視，彈底均發現有撞擊痕跡，採樣1顆試射，可擊發，認具殺傷力。有內政部警政署刑事警察局110年12月24日刑鑑字第1108030611號鑑定書1份（偵卷第93至100頁）在卷可參。左列未經試射子彈1顆，具殺傷力，為非經主管機關許可不得持有之物，屬違禁物，有前揭內政部警政署刑事警察局鑑定書可佐，應依刑法第38條第1項規定宣告沒收。至左揭業經試射子彈1顆，因已於鑑定時經試射擊發而喪失其子彈之效用，非屬違禁物，無庸諭知沒收。　   4 非制式子彈1顆 左列鑑定結果：送鑑子彈1顆，認係非制式子彈，由金屬彈般組合直徑約8.8mm金屬彈頭而成，經試射，雖可擊發，惟發射動能不足，認不具殺傷力。有內政部警政署刑事警察局110年12月24日刑鑑字第1108030611號鑑定書1份（偵卷第93至100頁）在卷可參。非屬違禁物，爰不為沒收之諭知。  5 彈殼1顆 左列鑑定結果：送鑑彈殼1顆，研判係口徑9x19mm制式彈殼。有內政部警政署刑事警察局110年12月24日刑鑑字第1108030611號鑑定書1份（偵卷第93至100頁）在卷可參。非屬違禁物，爰不為沒收之諭知。  6 蝴蝶刀1支 無證據證明與本案相關，不予沒收。  7  手指虎1個 無證據證明與本案相關，不予沒收。